臺灣彰化地方法院刑事判決　　　　　　　　　　　　　九十一年度訴字第九八三號
　　公　訴　人　臺灣彰化地方法院檢察署檢察官
　　被　　　告　丙○○
右列被告因違反廢棄物清理法，經檢察官提起公訴（九十一年度偵字第四六七一號）
，本院判決如左：
    主  文
丙○○共同未依規定領有廢棄物清除、處理許可文件，從事廢棄物清除，處有期徒刑
壹年貳月，緩刑參年。
    事  實
一、丙○○與乙○○（因同案經本院九十一年度訴字第二三二號判處有期徒刑一年六
    月，緩刑四年確定）均知從事清除或處理廢棄物須經主管機關核准，發給許可文
    件後，始得從事廢棄物清除或處理，竟未依廢棄物清理法之相關規定，領有廢棄
    物清除、處理許可文件，亦未經主管機關許可，竟共同基於從事廢棄物清除之犯
    意連絡，於民國九十一年一月八日，由丙○○以新台幣（下同）一千五百元之代
    價，僱用乙○○清除其所有坐落彰化縣彰化市○○路三一六巷五十七弄三十七號
    房屋屋頂修繕改建工程所產生之石棉瓦等建築廢棄物。嗣於九十一年一月八日十
    五時許，乙○○駕駛其所有之六輪併裝車，於彰化縣彰化市○○路三一六巷五十
    七弄三十七號收集建築廢棄物後，運輸前往彰化縣彰化市大肚溪堤防高速公路以
    東三百公尺處欲傾倒時為警當場查獲，並循線查知上情。
二、案經本院告發後由台灣彰化地方法院檢察署檢察官偵查起訴。
    理  由
一、訊據被告丙○○，固坦承其因坐落彰化縣彰化市○○路三一六巷五十七弄三十七
    號房屋屋頂修繕改建工程，而以一千五百元之代價，僱用乙○○清除修繕後所產
    生之建築廢棄物之事實，惟辯稱不知乙○○會將廢棄物倒往何處云云。經查，被
    告右揭事實，業據同案被告乙○○於偵查中及本院審理時供述甚明，核與證人即
    本件查獲人員經濟部水利處第三河川局甲○○證述之情節相符，並有彰化縣環境
    保護局稽查紀錄表一紙、經濟部水利處第三河川局現場勘查紀錄一紙、現場照片
    十二張、現場圖一件等附卷可稽。被告雖辯稱伊不知乙○○會倒在何處云云，然
    建築廢棄物依法不得隨意清除、處理，而被告於偵查中自承，其知乙○○清除廢
    棄物之工具僅為一六輪併裝車，且僅以一千五百元之低價，即得為其處理建築廢
    棄物，是被告應知乙○○當無廢棄物清除、處理之許可文件，才能以低價處理建
    築廢棄物，以節省清運成本；再據被告於偵查中陳稱：「我剛好在和美看到乙○
    ○在處理廢棄物，我拜託他幫我處理掉，我給他一千五百元。」等語，核與乙○
    ○於本院審理中所稱「我將廢棄物載運至彰化縣彰化市大肚溪旁，被告說他的房
    屋屋頂修繕，要我幫他載運廢棄物，並且清理掉。」乙情相符，按被告既能得知
    乙○○無廢棄物清除、處理之許可文件，猶商請其清除建築廢棄物，渠等間顯有
    共同犯意聯絡無誤；再按一般廢棄物之「清除」，依一般廢棄物貯存清除處理方
    法即設施標準第二條第一項第七款，係指「一般廢棄物之收集、運輸行為」，乙
    ○○既已為被告丙○○為建築廢棄物之收集，並運輸至欲傾倒地點，渠等所為即
    已符合清除之要件，被告縱然不知乙○○頃倒廢棄物之地點，於其犯行究無影響
    。故被告前開辯詞，並不足採信，本件事證明確，被告犯行洵堪認定。
二、核被告丙○○所為，係犯廢棄物清理法第四十六條第一項第四款之罪。被告丙○
    ○與同案被告乙○○間，就前開犯行，有犯意之連絡及行為分擔，為共同正犯。
    爰審酌被告貪圖一時之便，無視於將造成環境之污染，暨審酌其品行、犯罪之手
    段、所生危害暨犯後態度等一切情狀，量處如主文所示之刑，以示懲戒。又查被
    告前未曾受有期徒刑以上刑之宣告，此有台灣彰化地方法院檢察署刑案資料查註
    紀錄表一紙及台灣高等法院被告全國前案紀錄表各一紙在卷可稽，其經此教訓，
    應知警惕而無再犯之虞，所宣告之刑，本院認以暫不執行為適當，併予宣告緩刑
    三年，以勵自新。
據上論斷，應依刑事訴訟法第二百九十九條第一項前段，廢棄物清理法第四十六條第
一項第四款，刑法第十一條前段、第二十八條、第七十四條第一款，判決如主文。
本案經檢察官林鈴淑到庭執行職務。
中      華      民      國      九十一      年    十    月      三      日
                                臺灣彰化地方法院刑事第二庭
                                    法      官  王  義  閔
右正本證明與原本無異。
如不服本判決，應於判決送達後十日內，向本院提出上訴狀( 須附繕本 )。
                                    法院書記官  詹  國  立
中      華      民      國      九十一      年    十    月      三      日
廢棄物清理法第四十六條第一項第四款：
有下列情形之一者，處一年以上五年以下有期徒刑，得併科新台幣三百萬元以下罰金
：
一、任意棄置有害事業廢棄物者。
二、事業負責人或相關人員未依本法規定之方式貯存、清除、處理或再利用廢棄物，
    致污染環境者。
三、未經主管機關許可，提供土地回填、堆置廢棄物。
四、未依第四十一條第一項規定領有廢棄物清除、處理許可文件，從事廢棄物貯存、
    清除、處理，或未依廢棄物清除、處理許可文件內容貯存、清除、處理廢棄物者
五、執行機關之人員委託未取得許可文件之業者清除、處理一般廢棄物者；或明知受
    託人非法清除、處理而仍委託。
六、公民營廢棄物處理機構負負人或相關人員、或執行機關之人員未處理廢棄物，開
    具虛偽證明。
無許可文件，以經營廢棄物清除、處理為常業者，處三年以上十年以下有期徒刑，得
併科新台幣九百萬元以下罰金。
